【裁判字號】    90,易,759
【裁判日期】    900517
【裁判案由】    贓物
【裁判全文】
臺灣桃園地方法院刑事判決                            九十年度易字第七五九號
    公  訴  人  臺灣桃園地方法院檢察署檢察官
    被      告  甲○○
右列被告因贓物案件，經檢察官聲請以簡易判決處刑（八十九年度偵字第一五八０四
號），經本院改用通常訴訟程序，茲判決如左：
    主    文
甲○○無罪。
    理    由
一、本件係檢察官聲請以簡易判決處刑之案件，因應諭知無罪之判決，而認屬刑事訴
    訟法第四百五十一條之一第四項之情形，依同法第四百五十二條之規定，本院改
    依通常程序審理之，先予敘明。
二、公訴意旨略以：被告甲○○於民國八十九年五月間，在桃園市○○路三九八號合
    訊科技股份有限公司，明知某男子所持來販賣之手機係來路不明他人所竊得之贓
    物，竟仍以新台幣（下同）二千元之賤價，予以買受旋以四千元轉賣不知情之李
    依靜，嗣為警循線查獲李依靜，始供出上情，因認被告涉有刑法第三百四十九條
    第二項之故買贓物罪。
三、按犯罪事實應依證據認定之，無證據不得推定其犯罪事實；又不能證明被告犯罪
    者，應諭知無罪之判決，刑事訴訟法第一百五十四條、第三百零一條第一項分別
    定有明文。又按認定被告有罪之事實，應憑證據，如未能發現相當之證據，或證
    據不足以證明，自不能以推測或擬制之方法，以為裁判之基礎；且認定事實所憑
    之證據，其為訴訟上之證明，須達於通常一般人均不致有懷疑，而得確信其為事
    實之程度者，始得據為有罪之認定，倘其證明尚未達到此一程度，而有合理之懷
    疑存在時，尚難為有罪之認定基礎；苟積極證據不足以為不利於被告事實之認定
    ，即應為有利被告之認定，更不必有何有利之證據，最高法院三十年上字第八一
    六號、四十年台上字第八六號、七十六年台上字第四九八六號判例分別揭有上旨
    ，足資參酌。又按刑法第三百四十九條第二項故買贓物罪之成立，係以行為人明
    知所買受者為贓物而仍故予買受為其犯罪成立要件，苟無證據足資證明被告明知
    其為贓物，則縱有買受之行為，亦難遽論被告犯故買贓物罪。
四、訊據被告矢口否認有何故買贓物犯行，辯稱：伊並不知道該行動電話係贓物等語
    。經查：前行動電話未如汽機車有牌照登記制度，並無可資查尋是否為贓物之途
    徑，抑或所有人為誰之途徑，故即令被告盡其能事，亦無法查知該行動電話是否
    為贓物且本件諾基亞六一五０型行動電話當時新品價值約四千元至六千元不等，
    有報價單三紙在卷足憑，以現今行動電話之普遍率，二手行動電話價值不高，被
    告以二千元之價錢向某姓名年籍不詳之成年男子購入上開行動電話，而被告為通
    訊器材之職員，其購入之目的即在轉售圖利，則被告以四千元之價格轉售予李依
    靜，並附加一全新之充電器及原廠電池，其成本約為三千二百元，所獲得之利潤
    約為八佰元，代價亦屬相當，顯見並非以不相當之代價取得該行動電話，尚難值
    此遽認被告必有贓物之認識。況且，以行動電話市場之活絡情況以觀，二手交易
    行動電話之情形甚為普遍，尚難僅依被告任職販售行動電話之門市人員，據此遽
    行推認被告知悉所購入之行動電話為贓物。此外又查無其他積極證據，足認被告
    確有公訴人所指之犯行，故本件尚難以故買贓物罪名對於被告相繩，因犯罪嫌疑
    核仍屬有所不足，揆諸首揭規定意旨，自應為被告無罪之諭知。
據上論斷，應依刑事訴訟法第三百零一條第一項、第四百五十二條，判決如主文。
本案經檢察官鄭重文到庭執行職務。
中      華      民      國    九十      年      五      月     十七     日
                                  臺灣桃園地方法院刑事第六庭
                                      法  官   黃永定
右正本證明與原本無異。
如不服本判決，應於判決送達後十日內向本院提出上訴狀( 應附繕本 )，上訴於
臺灣高等法院。
                                      書記官   陳月桂
中      華      民      國    九十      年      五      月     十七     日


司法院資訊處製作；財團法人民間司法改革基金會備份。
